【裁判字號】    97,易,786
【裁判日期】    970731
【裁判案由】    竊盜
【裁判全文】
臺灣高雄地方法院刑事判決               97年度易字第786號
公  訴  人  臺灣高雄地方法院檢察署檢察官
被      告  丙○○
                    （現於臺灣高雄看守所羈押中）
上列被告因竊盜案件，經檢察官提起公訴（96年度偵字第16578
、16592 號），嗣因被告於準備程序中就被訴事實為有罪之陳述
，經本院告知簡式審判程序之旨，並聽取被告與公訴人之意見後
，本院合議庭裁定由受命法官獨任進行簡式審判程序，判決如下
：
    主  文
丙○○竊盜，累犯，處有期徒刑參月，扣案之彎曲鐵支鑰匙壹支
沒收；又竊盜，累犯，處有期徒刑參月，上開扣案之彎曲鐵支鑰
匙壹支沒收；又竊盜，累犯，處有期徒刑伍月，扣案之汽車鑰匙
壹支，沒收。應執行有期徒刑拾月，扣案之彎曲鐵支鑰匙、汽車
鑰匙各壹支，均沒收。
    事  實
一、丙○○前於民國96年間因詐欺案件，經臺灣臺中地方法院以
    97年度易字第285 號判處有期徒刑2 月15日確定，入監服刑
    後，甫於97年3 月9 日縮刑期滿徒刑執行完畢出監。詎其仍
    不知悔改，竟意圖為自己不法之所有，另於：（一）97年6
    月3 日7 時50分許，在高雄市○○區○○街65號前，以其所
    有自製之彎曲鐵支鑰匙1 支竊取丁○○○所有車牌號碼XIR-
    765 號重型機車1 部，得逞後供己代步使用；（二）同年6
    月6 日23時55分許，騎乘上開竊得之機車行至高雄縣鳳山市
    ○○街24號前時，因該車發生故障，見甲○○所有車牌號碼
    QKA -410號輕型機車停放該處，復以上開彎曲鐵支鑰匙，竊
    取上開甲○○所有之輕型機車1 部，並將上開車牌號碼XIR-
    765 號重型機車棄置於該處後，騎乘車牌號碼QKA-410 號機
    車離去；嗣於97年6 月7 日4 時30分許，丙○○徒步行經高
    雄市三民區○○○路與台安街口因行跡可疑為警盤查，經警
    查獲丙○○攜有上開彎曲鐵支鑰匙，丙○○無法自圓其說，
    始坦承上開2 次竊盜犯行（均不成立自首，詳後述），並帶
    同警方前往高雄縣鳳山市○○街24號前，尋獲上揭遭竊機車
    2 部，並扣得上開被告所有供上揭竊盜犯行所用之彎曲鐵支
    鑰匙1 支；（三）同年6 月8 日16時30分許，在高雄縣大寮
    鄉○○○路326 號前，以其所有之汽車鑰匙1 支，竊得乙○
    ○所有借予戊○○使用車牌號碼TF-0368 號自用小客車1 部
    ，嗣於97年6 月9 日凌晨零時50分許，丙○○駕駛上揭自用
    小客車，在高雄市三民區○○○路109 號前因違規停車而為
    警查獲，始坦承竊取上揭自用小汽車之犯行（不成立自首，
    詳後述），並扣得上開其所有供竊取上揭自用小客車所用之
    汽車鑰匙1 支。
二、案經高雄市政府警察局移請及高雄市政府警察局三民第一分
    局報請臺灣高雄地方法院檢察署檢察官偵查起訴。
    理  由
一、本件被告丙○○所犯均係死刑、無期徒刑、最輕本刑為3 年
    以上有期徒刑以外之罪，其於審判程序中就被訴事實為有罪
    之陳述，由審判長告知簡式審判程序之旨，並聽取公訴人及
    被告之意見後，經本院依刑事訴訟法第273 條之1 第1 項之
    規定，裁定由受命法官獨任進行簡式審判程序。又本件卷內
    之物證、書證等證據，依同法第273 條之2 規定，不受第15
    9 條第1 項關於傳聞法則規定之限制，依法均有證據能力，
    合先敘明。
二、上揭事實均業經被告迭於警詢、偵訊及本院審理時坦承不諱
    ，核與證人即被害人丁○○○、甲○○及戊○○於警詢時之
    證詞相符，並有贓物認領保管單3 紙、蒐證照片12張附卷可
    稽，另有彎曲鐵支鑰匙及汽車鑰匙各1 支扣案可佐。足見被
    告上開自白與事實相符，自得為認定被告犯罪之依據。是以
    ，本件事證明確，被告犯行均已經證明。
三、核被告所為，均係犯刑法第320 條第1 項之竊盜罪。被告上
    開3 次竊盜犯行，犯意各別，犯行相異，時間不同，應分論
    併罰。又有上揭事實欄所示之前科，並於97年3 月9 日徒刑
    執行完畢出監等情，有臺灣高等法院被告前案紀錄表1 份在
    卷可憑，其於有期徒刑執行完畢後，5 年內故意再犯本件有
    期徒刑以上之罪，均為累犯，應依刑法第47條第1 項之規定
    加重其刑。另按刑法第62條所謂自首，固以犯人在其犯罪未
    發覺前，向該管公務員自承犯罪而受裁判為已足；但所謂發
    覺，並非以有偵查犯罪權之機關或人員確知其人犯罪無誤為
    必要，茍有確切之根據對其得為合理之可疑者，即得謂為已
    發覺，而無自首減刑之適用，為最高法院96年度台上字第61
    82號判決意旨所揭示；查被告於警詢時供承：警方於97年6
    月7 日4 時30分許，在高雄市三民區○○○路與台安街口巡
    邏時，見伊行跡可疑，乃上前攔查並發現伊身上有彎曲鐵支
    鑰匙1 支，警方詢問其該鑰匙之用途，伊因無法交代，乃坦
    承上揭犯罪事實（一）、（二）所示之竊盜犯行；又警察於
    97年6 月9 日0 零時50分，伊因駕駛上揭自用小客車違規停
    車，警察上前盤查發現在該自用小客車上之鑰匙並非原車鑰
    匙，經警詢問來源，伊無法說明，才坦承上揭犯罪事實（三
    ）所示之竊盜犯行等語（見本件高雄市警察局三民第一分局
    高市警三一分偵字第0970011661號卷第2 頁參照；高雄市政
    府警察局97年6 月9 日卷第2 頁），足見查獲員警當時已因
    被告行跡可疑、攜帶上揭彎曲鐵支鑰匙及上揭自用小客車上
    之鑰匙並非原車鑰匙，而均合理懷疑被告有上揭竊車犯行，
    是被告雖事後向查獲員警坦承本件竊盜犯行犯行，然觀之上
    開最高法院判決要旨，尚難認被告符合自首之要件，附此敘
    明。爰審酌被告正值青壯之年，不思以正當方式取得財物，
    竟圖私慾竊取他人財物，惟念被告犯後坦承犯行，並配合警
    方尋獲遭竊機車，犯罪後態度尚佳，並考量被告所竊取財物
    之價值，暨被告犯罪動機、目的、手段等一切情狀，分別量
    處如主文所示之刑，並定其應執行刑。又扣案之彎曲鐵支鑰
    匙、汽車鑰匙各1 支，均為被告所有且供犯本件犯罪所用之
    物，業據被告於供述明確在卷（見本院卷第29頁、第40頁）
    ，均應依刑法第38條第1 項第2 款規定宣告沒收。
據上論斷，應依刑事訴訟法第299 條第1 項前段、第273 條之 1
第1 項，刑法第320 條第1 項、第38條第1 項第2 款、第47 條
第1 項、第51條第5 款，判決如主文。
本案經檢察官陳建州到庭執行職務。
中    華    民    國    97    年    7     月    31    日
                  刑事第四庭  法  官  王參和
以上正本證明與原本無異。
如不服本判決應於收受本判決後10日內向本院提出上訴書狀，並
應敘述具體理由，如未敘述上訴理由者，應於上訴期間屆滿後20
日內補提理由書狀於本院（均須按他造當事人之人數附繕本）「
切勿逕送上級法院」。
中    華    民    國    97    年    7     月    31    日
                              書記官  陳惠玲
附錄本件論罪科刑適用之法條
刑法第320條第1 項：
意圖為自己或第三人不法之所有，而竊取他人之動產者，為竊盜
罪，處 5 年以下有期徒刑、拘役或 5 百元以下罰金。


司法院資訊處製作；財團法人民間司法改革基金會備份。
